【裁判字號】    97,交聲,297
【裁判日期】    970215
【裁判案由】    交管條例聲異
【裁判全文】
臺灣板橋地方法院交通事件裁定         97年度交聲字第297號
聲  請  人  交通部公路總局臺北區監理所
異  議  人
即受處分人  甲○○
上列異議人即受處分人因違反道路交通管理處罰條例案件，對於
交通部公路總局臺北區監理所於中華民國九十七年一月二十九日
所為之處分（原處分案號：北監營裁字第裁四０─Ａ00000
000號），聲明異議，本院裁定如下：
    主  文
異議駁回。
    理  由
一、原處分意旨略以：異議人甲○○所有之車號四００－ＥＬ號
    營業小客車，於民國九十六年十二月十八日上午九時二分許
    ，行經臺北市○○路與復興南路口時，因占用機車停等區之
    違規，經人拍照採證後，由臺北市政府警察局交通大隊逕行
    舉發，乃依道路交通管理處罰條例第六十條第二項第三款規
    定，裁處罰鍰新臺幣（下同）九百元等語。異議人則以：伊
    當時駕駛上開車輛由臺北市○○路由東往西方向行駛，行經
    復興南路口等候，綠燈時往前行駛，不料遇到大塞車，而剛
    好停在（機車）停等區，前進後退兩難，因當時現場大塞車
    ，伊等了六十秒還是沒辦法前行，警察於這種情況下拍照舉
    發，實在不合理等語，爰聲明異議，請求撤銷原處分。
二、按汽車駕駛人，駕駛汽車不遵守道路交通標誌、標線、號誌
    之指示，而本章各條無處罰之規定者，處九百元以上一千八
    百元以下罰鍰，道路交通管理處罰條例第六十條第二項第三
    款定有明文。又機器腳踏車停等區線，用以指示汽缸總排氣
    量未滿五百五十立方公分之機器腳踏車駕駛人於紅燈亮時行
    駛停等之範圍，其他車種不得在停等區內停留；汽車行駛至
    有號誌之交岔路口，遇有前行或轉彎之車道交通擁塞時，應
    在路口停止線前暫停，不得逕行駛入交岔路口內，致號誌轉
    換後，仍未能通過妨礙其他車輛通行。道路交通標誌標線號
    誌設置規則第一百七十四條之二第一項前段及道路交通安全
    規則第一百零二條第一項第十三款分別定有明文。
三、經查：本件異議人甲○○駕駛所有之車號四００－ＥＬ號營
    業小客車（車主登記為甲○○計程車行），於九十六年十二
    月十八日上午九時二分許，行經臺北市○○路與復興南路口
    時，因占用機車停等區之違規，經人拍照採證後，由臺北市
    政府警察局交通大隊逕行舉發之事實，業據異議人自陳在卷
    ，並經臺北市政府警察局交通警察大隊調查屬實，有該警察
    大隊九十七年一月十四日北市警交大執字第０九七三０二四
    一五００號書函、臺北市政府警察局九十七年一月四日北市
    警交大字第Ａ00000000號舉發違反道路交通管理事
    件通知單各一份在卷可稽。至異議人固辯稱當時路口綠燈伊
    往前行駛，不料遇到大塞車，車輛剛好停在機車停等區，致
    前進後退兩難等語，縱認屬實，亦徵異議人當時駕駛上開營
    業小客車遇有前行車道交通擁塞時，並未依上開道路交通安
    全規則之規定，在路口停止線前暫停，即逕行駛入交岔路口
    前之機車停等區，則異議人有駕駛汽車不遵守道路交通標線
    之指示之違規行為甚為明確，異議人上開辯詞，自難據為免
    責之事由。
四、綜上所述，異議人確於上開時地有不遵守道路交通標線之指
    示之違規行為。從而，原處分機關依首開道路交通管理處罰
    條例之規定，裁處罰鍰九百元，核無違誤，異議人之聲明異
    議，為無理由，應予駁回。
據上論斷，應依道路交通案件處理辦法第十九條，裁定如主文。
中    華    民    國    97    年    2     月    15    日
                            交通法庭法  官  楊 志 雄
以上正本證明與原本無異
如不服本裁定應於送達後5日內向本院提出抗告狀
                                    書記官  陳 春 銘
中    華    民    國    97    年    2     月    15    日


司法院資訊處製作；財團法人民間司法改革基金會備份。
